---
title: 'ДЗ датавиз #1'
author: "Popov Alex"
date: "2023-11-05"
output: rmarkdown::github_document
---

```{r setup, include=FALSE}
knitr::opts_chunk$set(echo = TRUE)
```

# Загрузка нужных библеотек
```{r}
library(dplyr)
library(ggplot2)
library(ggpubr)
library(tidyr)
theme_set(theme_minimal())
```

# 1. Загрузка датасета
```{r}
ins_cost <- read.csv('insurance_cost.csv') 
str(ins_cost)
ins_cost$sex <- as.factor(ins_cost$sex)
ins_cost$smoker <- as.factor(ins_cost$smoker)
ins_cost$region <- as.factor(ins_cost$region)
str(ins_cost)
```

# 2. Гистограммы всех нумеричсеких переменных
```{r}
numeric_vars <- ins_cost %>%
  select_if(is.numeric)

numeric_vars %>%
  gather(key = "var", value = "value") %>%
  ggplot(aes(x = value)) +
  facet_wrap(~var, scales = "free") +
  geom_histogram(bins = 6)
```

# 3. График плотности по колонке charges
```{r}
avg <- mean(ins_cost$charges)
median <- median(ins_cost$charges)

den <- ggplot(ins_cost, aes(x=charges)) + 
  geom_density(fill="skyblue", alpha=0.5) +
  geom_vline(aes(xintercept=avg), 
             color="red", linetype="dashed", size=1) +
  geom_vline(aes(xintercept=median), 
             color="blue", linetype="dashed", size=1) +
  annotate("text", x = avg + 7000, y=0.00006, label = paste("Mean =", round(avg, 0)), color="red") +
  annotate("text", x = median + 7000, y=0.00007, label = paste("Median =", round(median, 0)), color="blue") +
  labs(title="Density plot with Mean and Median",
       y="Density",
       x="charges") +
  theme_classic()

den
```
# 4. Три боксплота распределения charges по полу, курению и региону
```{r}
b_p1 <- ggplot(ins_cost, aes(y=charges, x=sex)) +
  geom_boxplot() +
  labs(x="sex", 
       y="charges") +
  theme_bw()

b_p2 <- ggplot(ins_cost, aes(y=charges, x=smoker)) +
  geom_boxplot() +
  labs(x="smoker", 
       y="charges") +
  theme_bw()

b_p3 <- ggplot(ins_cost, aes(y=charges, x=region)) +
  geom_boxplot() +
  labs(x="region", 
       y="charges") +
  theme_bw()

b_p1
b_p2
b_p3
```

# 5. Объединение графиков из задания 3 и 4 
```{r}
fig <- ggarrange(den, ggarrange(b_p1, b_p2, b_p3, nrow = 1), nrow = 2) 
annotate_figure(fig, top = text_grob("Charges", size = 20))
fig
```

# 6. Фасет графика из задания 3 по колонке region
```{r}
ggplot(ins_cost, aes(x=charges)) + 
  geom_density(fill="skyblue", alpha=0.5) +
  geom_vline(aes(xintercept=avg), 
             color="red", linetype="dashed", size=1) +
  geom_vline(aes(xintercept=median), 
             color="blue", linetype="dashed", size=1) +
  annotate("text", x = avg + 12000, y=0.00005, label = paste("Mean =", round(avg, 0)), color="red") +
  annotate("text", x = median + 12000, y=0.00006, label = paste("Median =", round(median, 0)), color="blue") +
  labs(title="Density plot with Mean and Median",
       y="Density",
       x="charges") +
  facet_wrap(~region) +
  theme_minimal()
```

# 7. Скатерплот age vs charges
```{r}
scatter <- 
  ggplot(ins_cost, aes(x=age, y=charges)) + 
  geom_point(size=2) +
  labs(title="scatter plot",
       y="charges",
       x="age") +
  theme_minimal() +
  theme(axis.text.x = element_text(size = 14))
scatter
```

# 8. Добавим линию тренда
```{r}
scatter2 <- scatter +  
  geom_smooth(method=lm, se=TRUE, color="red") +
  theme(axis.text.x = element_text(size = 14))
scatter2
```

# 9. Две линии тренда для курящих и нет
```{r}
ggplot(ins_cost, aes(x=age, y=charges, group=smoker, color = smoker)) + 
  geom_point(size=1) +
  labs(title="scatter plot",
       y="charges",
       x="age") +
  theme_minimal() +
  geom_smooth(method=lm, se=TRUE) +
  theme(axis.text.x = element_text(size = 14))
```
# 10. График из задания 9 но по переменной bmi
```{r}
ggplot(ins_cost, aes(x=bmi, y=charges, group=smoker, color = smoker)) + 
  geom_point(size=1) +
  labs(title="scatter plot",
       y="charges",
       x="age") +
  theme_minimal() +
  geom_smooth(method=lm, se=TRUE) +
  theme(axis.text.x = element_text(size = 14))

```

# 11. Вопрос, зависят ли выплаты от возраста и пола с учётом ковариаты курения

```{r}
ggplot(ins_cost, aes(x=bmi, y=charges, group= sex, color = sex)) + 
  geom_point(size=1) +
  labs(title="scatter plot",
       y="charges",
       x="age") +
  theme_minimal() +
  geom_smooth(method=lm, se=TRUE) +
  theme(axis.text.x = element_text(size = 14)) +
  facet_wrap(~smoker)
```

Судя по всему, пол не яляется важной коваритой в объяснении переменной выплаты на фоне факторов возраста и курения

# 14. Довольно точное воспроизведение графика

```{r}

#ins_cost$log_charges = log(ins_cost$charges)
ins_cost <- ins_cost %>% 
  mutate(
    age_group = case_when(
      age < 34 ~ "age: 21-34",
      age >= 34 & age < 50 ~ "age: 34-49",
      age >= 50 ~ "age: 50+",
    ))

ggplot(ins_cost, aes(x=bmi, y=log(charges), group = age_group)) + 
  geom_point(size=1.6, shape = 21, color = "#4E0077", fill = "#4E0077", alpha = 0.3) +
  labs(title="scatter plot",
       y="log(charges)",
       x="bmi") +
  theme_minimal() +
  geom_smooth(method=lm, se=TRUE, aes(color = age_group)) +
  facet_wrap(~age_group, scales = "fixed") +
  theme_minimal() +
  theme(legend.position = "bottom", panel.grid.major = element_line(colour = "#E1E1E1"), panel.grid.minor = element_line(colour = "#F2F2F2"))
```


